【裁判字號】    98,訴,1049
【裁判日期】    981223
【裁判案由】    損害賠償等
【裁判全文】
臺灣板橋地方法院民事判決              98年度訴字第1049號
原      告  丙○○
被      告  戊○○
            太平洋房屋仲介股份有限公司
法定代理人  乙○○
訴訟代理人  丁○○
            甲○○
上列當事人間請求損害賠償等事件，經本院於民國98年12月9 日
言詞辯論終結，判決如下：
    主  文
原告之訴及假執行之聲請均駁回。
訴訟費用由原告負擔。
    事實及理由
一、原告起訴主張：
(一)、原告前於民國97年3 月12日，經由太平洋房屋仲介股份有限
    公司（下稱太平洋房屋）之仲介，以新台幣（下同）1100萬
    元向被告戊○○購買其所有坐落臺北縣中和市○○段牛埔小
    段176-31地號，權利範圍100,000 之486 之土地，暨坐落其
    上門牌號碼臺北縣中和市○○路369 巷80號4 樓之建物（下
    稱系爭房屋）。兩造於簽訂前開買賣契約書時，被告戊○○
    表示要附贈如起訴狀附表一所示之盆栽及家具、家電等物予
    原告，然嗣被告戊○○將系爭房地交付並移轉登記予原告後
    ，竟迄今仍未依約贈與之，原告前曾於97年10月8 日向被告
    要求依約贈與之，未獲置理。而原告認起訴狀附表一所載14
    項物品總價約為130 萬元，為此，原告依民法第227 條之規
    定請求被告戊○○給付債務不履行之損害賠償130 萬元。至
    被告太平洋房屋就上開附贈物品沒有詳細記載於房屋買賣契
    約書中，致原告受有損害，原告認被告太平洋房屋仲介業務
    之履行有不完全給付之情形，故請求被告太平洋房屋返還原
    告所給付之仲介費用11萬元及債務不履行之損害賠償44萬元
    ，合計55萬元。
(二)、聲明：1.被告戊○○應給付原告130 萬元。2.被告太平洋房
    屋應給付原告55萬元。3.原告願供擔保，請准宣告假執行。
二、被告則抗辯：
(一)、被告戊○○部分：
    被告戊○○並未表示過要附贈如起訴狀附表一之14項物品，
    被告戊○○同意附贈之物品僅有如契約書「賣方願附贈予買
    方之設備及家具」表所載物品（見院卷第63頁背面），原告
    主張其他物品亦應贈與，應負舉證責任。至就契約書賣方願
    附贈予買方之設備及家具表中所載物品，冷氣及床組部分，
    被告戊○○業已依約附贈；沙發部分，則為搬家公司誤搬離
    ，就此，被告戊○○業與原告達成合意，兩造同意以被告戊
    ○○所提「相關補充說明」書中所載10項物品代替沙發。故
    原告請求被告負債務不履行之損害賠償責任云云，並非有理
    。
(二)、被告太平洋房屋部分：
    被告太平洋房屋業已依照仲介契約履行債務，業盡善良管理
    人之注意義務，並無債務不履行致原告受損之情形，原告與
    被告戊○○間基於本件不動產買賣契約而附贈之物品及內容
    ，業已詳細記載於契約書「賣方願附贈予買方之設備及家具
    」表內，原告請求返還仲介費11萬元及損害賠償44萬元，並
    無理由。
(三)、均聲明：原告之訴及假執行之聲請均駁回；如受不利之判決
    ，願供擔保請准宣告免為假執行。
三、不爭執事項：
(一)、原告前於97年3 月12日，經由太平洋房屋仲介，以1100萬元
    向被告戊○○購買其所有坐落臺北縣中和市○○段牛埔小段
    176-31地號，權利範圍100,000 之486 之土地，暨坐落其上
    門牌號碼臺北縣中和市○○路369 巷80號4 樓之建物。
(二)、兩造簽訂之買賣契約書內容如院卷第57至64頁之契約書。
四、本院得心證之理由：
(一)、按當事人主張有利於己之事實者，就其事實有舉證之責任。
    但法律別有規定，或依其情形顯失公平者，不在此限。民事
    訴訟法第277 條定有明文。本件原告主張被告戊○○同意附
    贈如起訴狀附表一之11項物品（除冷氣、沙發、床組外），
    被告戊○○否認之，故應由原告負舉證責任。經查，原告表
    示：附表一中之冷氣、沙發、床組即契約書「賣方願附贈予
    買方之設備及家具」中所載之冷氣、沙發、床組等物，至於
    其他11項物品，則並沒有寫明在契約書上，伊沒有證據可以
    提出來證明等語在卷（見本院卷第102 頁背面）。又原告提
    出97年10月8 日錄音光碟及譯文，據以主張兩造間確有約定
    被告戊○○同意附贈附表一11項物品云云，然查，觀之該譯
    文內容，係97年3 月12日簽約後之97年10月8 日，原告與被
    告太平洋房屋店長江和間之對話，其時間點乃在契約簽訂之
    後，對話雙方更非原告及被告戊○○，無從據以認定兩造間
    確有成立附贈附表一之11項物品之約定，再者，稽之對話內
    容，係原告與訴外人江和就沙發遭搬離及交換家具等情發生
    爭論之意，顯然更無從證明原告與被告戊○○間已約定附贈
    附表一之11項物品。此外，原告復無從提出積極證據證明，
    是就此部分，原告未能善盡舉證責任，原告主張被告戊○○
    未依約贈與附表一11項物品，應負損害賠償責任云云，並無
    理由。
(二)、冷氣、沙發、床組部分：
、冷氣：此項物品，原告不否認業已收受，然主張嗣後檢查始
    發現故障云云，被告戊○○則否認交付之冷氣有何故障之情
    ，原告也不曾通知過，是此部分應由原告舉證證明之。就此
    ，原告僅空言指稱收受之冷氣故障云云，並未舉證以實其說
    ，是難以採認。
、沙發：此項物品，被告戊○○不否認有約定附贈，但主張是
    搬家公司誤而搬離，事後被告戊○○已與原告另外達成合意
    ，以其他10項物品代替沙發之附贈等語，並提出「相關補充
    說明」書為證。原告就「相關補充說明」書之真正以及有收
    受該10項物品等情並不否認，然主張伊並非以此同意以該10
    項物品代替沙發之贈與，因為這10項物品本來就是原告同意
    贈與的云云，然查，相關補充說明書內之物品並不在契約書
    「賣方願附贈予買方之設備及家具」記載中，原告又無從舉
    證證明被告戊○○有同意贈與該等物品，業如上述，是原告
    主張相關補充說明書中之10項物品係被告戊○○本來就同意
    附贈云云，即難採認。次查，若原告並未同意以該10項物品
    代替沙發之贈與，則原告何以要事後同意讓搬運人員將該等
    物品搬入系爭房屋？因此，衡諸常情，堪認原告確已同意被
    告戊○○另行約定以相關補充說明書中之10項物品代替沙發
    之贈與。
、床組：此項物品，被告戊○○不否認有約定附贈，但主張業
    於交屋時贈與給原告等語。就此，原告主張交屋時所受領的
    床組，並非兩造當時約定的規格及內容云云，然原告僅空言
    指稱，亦未舉證以證明被告戊○○所交付之床組並非兩造所
    約定之床組，原告於交屋之時又未為保留或異議之陳述、書
    面等資料，原告未盡舉證責任，此部分主張，自亦難採信。
(三)、是原告既無法舉證證明被告戊○○有同意附贈如附表一之11
    項物品；對冷氣部分，則無法證明有何故障之處；對床組部
    分，無法證明是否非兩造原所約定之規格；對沙發部分，則
    已同意以其他10項物品代替沙發之贈與，因此，原告主張被
    告戊○○未依約贈與如起訴狀附表一之14項物品而應負損害
    賠償責任云云，即屬無據。
(四)、承上所述，原告主張被告戊○○未依約贈與應負損害賠償責
    任云云，係屬無理，原告無從舉證證明被告戊○○有同意附
    贈附表一之物品等情，則原告主張被告太平洋房屋未善盡仲
    介義務，未於契約書上詳細記載附贈物品之內容，而有過失
    應返還受領之仲介費及負損害賠償責任云云，自亦屬無據。
五、基上所述，原告未舉證證明被告戊○○有同意附贈附表一之
    物品，原告請求被告戊○○給付130 萬元損害賠償及請求被
    告太平洋房屋返還11萬元仲介費及給付44萬元損害賠償，即
    屬無據，應予駁回。
六、原告之訴既經駁回，其假執行之聲請即失所附麗，應併予駁
    回。
七、本件事證已臻明確，兩造其餘攻擊、防禦方法及舉證，經本
    院審酌後，認對於判決結果均無影響，爰不一一論述，併此
    指明。
八、結論：原告之訴為無理由，依民事訴訟法第78條，判決如主
    文。
中    華    民    國    98    年    12    月    23    日
                  民事第三庭  審判長法  官  朱耀平
                                    法  官  邱靜琪
                                    法  官  吳金芳
以上正本係照原本作成
如對本判決上訴，須於判決送達後20日內向本院提出上訴狀
中    華    民    國    98    年    12    月    25    日
                                    書記官  黃美雲


司法院資訊處製作；財團法人民間司法改革基金會備份。
